# 请教陈版，新收入准则下加油送折扣券VS充值送折扣券的处理

提问人：印天狼 时间：2020-07-23 10:33:05
@chenyiwei 陈版，您好！请教以下两个问题：
A. 加油站销售油品同时赠送折扣券 30 元一张，此种情况下折扣券是应作为应付客户对价，在下次客户使用折扣券购油时抵减当期收入呢，还是应作为客户重大选择权，在赠送当期将销售收入分摊至油品售价和折扣券两个履约义务中呢？
准则中在应付客户对价和附有客户额外购买选择权的销售里都有提到优惠券、折扣券的处理，如何区分适用哪一个呢？
B. 如果不是在销售油品时赠送折扣券，而是在加油卡充值时赠送优惠券，单笔充值满 3000 元，送 200 元油品优惠券，此种情况下优惠券如何处理呢？此时并没有形成收入，我理解无法进行两个履约义务的分摊，优惠券是否就可以在客户实际使用时冲减当期收入呢？
感谢陈版！

回答人：chenyiwei
1 、加油时送的折扣券属于应付客户对价而不是额外购买选择权。因为后续客户加油的价格还是一样的，只是以现在的优惠券抵充一部分后续加油时应支付的油款。
2 、在加油卡充值时赠送优惠券，可参考《瑞华研究 2010 ～ 2019 汇编》之“问题2-1-51（充值赠品的相关会计处理）”所述原则处理。